【裁判字號】    90,訴,408
【裁判日期】    900705
【裁判案由】    違反槍砲彈藥刀械管制條例
【裁判全文】
臺灣彰化地方法院刑事判決                            九十年度訴字第四八號
    公  訴  人  臺灣彰化地方法院檢察署檢察官
    被      告  乙○○
    選任辯護人  楊振芳律師
    被      告  甲○○
右列被告等因違反槍砲彈藥刀械管制條例案件，經檢察官提起公訴（八十九年度偵字
第九四一一號），本院判決如左：
    主  文
乙○○共同未經許可，持有可發射子彈具有殺傷力之槍枝，處有期徒刑壹年貳月。
甲○○共同未經許可，持有可發射子彈具有殺傷力之槍枝，累犯，處有期徒刑壹年貳
月。
扣案之改造玩具手槍壹支（槍枝管制編號0000000000）沒收。
    事  實
一、甲○○曾於民國（下同）八十六年間，因竊盜案件，經本院判處有期徒刑七月確
定，於八十七年一月十八日執行完畢。乙○○於八十八年間某日，帶同綽號「阿
    偉」之不詳年籍成年男子至彰化縣花壇鄉○○路○段二九六號乙○○老家屋後空
    地，由「阿偉」將其所有具殺傷力仿ＳＭＩＴＨ＆ＷＥＳＳＯＮ廠轉輪改造玩具
    手槍一支（槍枝管制編號0000000000）、改造子彈一顆，藏放在該空地草堆中，
    乙○○自斯時起，未經許可而無故與「阿偉」共同持有上開槍彈。甲○○不知悔
    改，其明知乙○○所持有之上開槍彈，均具有殺傷力，為違禁物，未經許可，不
    得無故持有，竟與乙○○基於共同持有之犯意聯絡，於八十九年十二月九日二十
    一時許，搭乘乙○○所駕駛之車牌號碼ＫＸＥ─三六○號機車，共同前往乙○○
    老家屋後，由乙○○起出上開槍彈，繼而藏放在彰化縣花壇鄉永春村福德巷二九
    號甲○○住處附近水溝旁，將上述槍彈置於二人實力支配之下。至同年十二月十
    日十八時三十分許，二人一同騎車欲起出上開槍彈時，因乙○○途中遇到朋友，
    改由甲○○一人前往起出，與乙○○會合後，將之置於乙○○所騎乘之上述機車
    置物箱內，嗣於當日二十一時三十分許，在彰化縣彰化市○○路彰化基督教醫院
    前，為警查獲，並扣得上開改造手槍一支、改造子彈一顆（已於鑑驗時試射）。
二、案經彰化縣警察局彰化分局報告臺灣彰化地方法院檢察署檢察官偵查起訴。
    理  由
一、訊據被告乙○○對於右揭持有槍彈之事實固坦承不諱，惟辯稱：該槍枝故障本無
    殺傷力，所以才與甲○○共同起出查看，係查獲後經警方修理才具殺傷力云云，
    訊據被告甲○○則矢口否認有何右揭犯行，辯稱：伊只是陪同乙○○取出或代為
    取出槍彈，並無共同持有之犯意云云。惟查，扣案槍彈經送內政部警政署刑事警
    察局鑑驗結果，認該手槍係仿ＳＭＩＴＨ＆ＷＥＳＳＯＮ廠轉輪製造之金屬玩具
    槍，將槍管及轉輪車通改造而成，其擊發機械正常，具發射子彈功能，認具殺傷
    力；而改造子彈一顆，係玩具槍金屬彈殼加裝直徑約六ＭＭ之金屬彈丸組合而成
    ，經試射結果，可擊發，認具殺傷力，此有該局八十九年十二月二十七日刑鑑字
    第二○○二五五號鑑驗通知書一紙在卷足憑（附於偵查卷第二二頁），而槍彈是
    否具有殺傷力，係以客觀上如對人體射擊，足以穿入人體造成傷亡而論，非以行
    為人主觀認知為認定，扣案槍枝既經車通槍管及轉輪而機械性能正常，扣案子彈
    既係加裝直徑約六ＭＭ之金屬彈丸而可擊發，均足認具有殺傷力，被告乙○○辯
    稱槍枝故障無法擊發並無殺傷力乙節，僅其主觀之認知，顯無可採。次查，於八
    十九年十二月九日二十一時許，被告乙○○與甲○○一同前往乙○○老家起出槍
    彈之事實，既為被告二人所不否認，則被告二人顯有共同持有槍彈之犯意聯絡，
    否則由被告乙○○一人前往起出即可，參以被告二人起出槍彈後復藏置之地點在
    被告甲○○住家附近，業據被告二人於警、偵訊中陳述明確（見警卷第三頁、第
    五頁背面，偵查卷第十二頁、第四十頁背面），且同年十二月十日十八時三十分
    許，係由被告甲○○一人起出槍彈，再交給被告乙○○，亦為被告甲○○所坦認
    （見警卷第六頁背面、偵查卷第十九頁、本院九十年六月二十一日審判筆錄第三
    頁），則被告甲○○既知槍彈藏置地點，復由自己一人前往起出，再交給被告乙
    ○○，堪認扣案槍彈係由被告二人共同執持占有，並置於被告二人實力支配之下
    ，被告甲○○所辯，應係卸責之詞，委不足採。事證明確，被告二人犯行，洵堪
    認定。
二、核被告乙○○、甲○○所為，係犯槍砲彈藥刀械管制條例第十一條第四項之未經
    許可持有可發射子彈具有殺傷力之槍枝罪及同條例第十二條第四項之未經許可持
    有子彈罪。被告乙○○與綽號「阿偉」之成年男子間，被告乙○○與被告甲○○
    間，互有犯意聯絡及行為分擔，均為共同正犯，公訴人起訴漏未論列綽號「阿偉
    」之共犯，尚有未洽，併此敘明。又被告乙○○、甲○○以單一之持有行為，同
    時持有上開手槍及子彈，觸犯構成要件不同之罪名，為想像競合犯，應從較重之
    未經許可持有可發射子彈具有殺傷力之槍枝罪論處。被告甲○○曾於八十六年間
    ，因竊盜案件，經本院判處有期徒刑七月確定，於八十七年一月十八日執行完畢
    之事實，有臺灣高等法院被告全國前案紀錄表及臺灣彰化地方法院檢察署刑案資
    料查註紀錄表附卷足按，其於五年以內再犯本案有期徒刑以上之罪，應依累犯之
    規定，加重其刑。爰審酌被告乙○○、甲○○持有槍械犯行，對於社會治安危害
    甚鉅，被告乙○○持有槍彈期間約二年、被告甲○○持有槍彈期間僅二日，暨渠
    等犯罪之動機、目的、手段、所生危害等一切情狀，各量處如主文所示之刑，以
    示懲儆。扣案之改造玩具手槍一支（槍枝管制編號0000000000）具殺傷力，有前
    開鑑定報告在卷可稽，依槍砲彈藥刀械管制條例第五條之規定，非經中央主管機
    關許可不得製造、販賣、運輸、持有及轉讓，係違禁物，應依刑法第三十八條第
    一項第一款規定，宣告沒收。另扣案之改造子彈一顆，業經送驗試射，擊發後已
    無殺傷力，非屬違禁物品，毋庸再為沒收之諭知。本件被告乙○○、甲○○係犯
    槍砲彈藥刀械管制條例第十一條第四項之罪，惟其等並未持該槍枝犯案，經本案
    有期徒刑執行後應可收其教化之效，強制工作三年之處分，顯與被告乙○○、甲
    ○○犯行之嚴重性、行為表現之危險性暨對於其未來行為之期待性有失衡平，依
    司法院大法官會議第四七一號解釋意旨，爰不予宣告強制工作，併此明。
據上論斷，應依刑事訴訟法第二百九十九條第一項前段，槍砲彈藥刀械管制條例第十
一條第四項、第十二條第四項，刑法第十一條前段、第二十八條、第五十五條、第四
十七條、第三十八條第一項第一款，判決如主文。
本案經檢察官吳憲明到庭執行職務。
中    華    民    國      九十      年       七       月       五       日
                            臺灣彰化地方法院刑事第三庭
                                審判長法官   鄭  永  玉
                                法      官   紀  佳  良
                                法      官   秦  慧  君
右正本證明與原本無異。
如不服本判決，應於判決送達後十日內向本院提出上訴狀( 須附繕本 )。
                                法院書記官   楊  年  雄
中    華    民    國      九十      年       七         月     十       日
槍砲彈藥刀械管制條例第十一條第四項
未經許可，持有、寄藏或意圖販賣而陳列第一項所列槍砲者，處一年以上七年以下有
期徒刑，併科新臺幣七百萬元以下罰金。
槍砲彈藥刀械管制條例第十二條第四項
未經許可，持有、寄藏或意圖販賣而陳列子彈者，處五年以下有期徒刑，併科新幣三
百萬元以下罰金。


司法院資訊處製作；財團法人民間司法改革基金會備份。
